# 陈老师，请教盈利预测审核问题

提问人：Peter_an 时间：2015-04-08 09:07:54
陈老师，请教如下盈利预测审核问题：
一房地产开发公司，自行持有的商业物业采用公允价值法进行后续计量，在进行 2015 年盈利预测审核时，是否需要对其持有物业（投资性房地产）在 2015 年 12 月 31 日的公允价值找专业物业评估机构进行预评估（或减值测试）？由于之前没有遇到过类似案例，请陈老师指教。多谢！

回答人：chenyiwei
对于投资性房地产的期末公允价值计量，一般做法是由专业机构出具以资产负债表日为基准日的估值咨询报告作为确定公允价值的参考。一般不建议仅仅依据管理层自行测算。在实际操作中，虽然审计准则要求我们对我们发表的审计意见独立承担责任，但是引入其他专业机构有助于在一定程度上防范和化解我们的执业风险。